Inventaris van het archief van het Agentschap van het Ministerie van Financiën, 1841-1962
Nationaal Archief, Den Haag
Agentschap van het Ministerie van Financiën
Agentschap Financiën
1775-1962
merendeel 1841-1962
F24507
30.85 meter; 335 inventarisnummers.
Normale geschreven, getypte en gedrukte documenten, geen bijzondere handschriften
Nationaal Archief, Den Haag
Agentschap van het Ministerie van Financiën en Directie van de Grootboeken der Nationale Schuld;
Fraser, J., Algemeen Betaalmeester der Nationale Schuld
Het archief is gevormd door het Agentschap van het Ministerie van Finansiën en de Agent J. Fraser die met ingang van 1 januari 1842 aangesteld werd tot Algemeen Betaalmeester der Nationale Schuld. Het archief bevat correspondentie, agenda's en indici op briefwisseling, boekhouding van het Agentschap, stukken betreffende de obligatieleningen van 1878 tot en met 1919. Ten slotte bevat het archief nog stukken betreffende de totstandkoming van de ontwerpen van de Grootboekwet 1913 en het Grootboekbesluit.
Archiefvorming
Geschiedenis van de archiefvormer
Bij Koninklijk Besluit van 22 maart 1841 no. 112 werd de Commissie tot afdoening der zaken van het Amortisatiesyndicaat per 1 mei 1841 opgeheven. Met ingang van dezelfde datum werd een Agentschap van het Ministerie van Financiën ingesteld, gevestigd in het voormalige Sint Jorishof aan de Spinhuissteeg te Amsterdam. Dit Agentschap werd in eerste instantie belast met de algemene zaken en geldelijke handelingen van het voormalig Amortisatiesyndicaat.
Van 1 mei 1841 tot 1 januari 1842 fungeerden twee Agenten, Johan Fraser en jhr. mr. J. van Iddekinge. Bij K.B. van 22 oktober 1841 no. 62 werd bepaald dat Johan Fraser met ingang van 1 januari 1842 aangesteld werd tot Algemeen Betaalmeester der Nationale Schuld en dat Van Iddekinge definitief benoemd werd tot Agent. De taak van de Algemeen Betaalmeester bestond uit het betalen der renten van de werkelijke schuld, een taak die voordien werd vervuld door de Thesaurier van het Amortisatiesyndicaat voor wat de niet ingeschreven schuld betrof en door de Betaalmeester-opperboekhouder van de Directie der Grootboeken voor wat de ingeschreven schuld betrof. Tevens werd hij nog belast met de liquidatie der coupons van de niet- ingeschreven schuld en voor aflossingen daarvan
De taak van de Agent bestond uit:
de zorg voor de beleningen, voor rekening van het Amortisatie Syndicaat en het ministerie van Financiën gesloten, en voor effecten die tot onderpand dienen
de administrate der achterstallige vorderingen van 1809 en vroeger
de aflossing van voorschotten verstrekt uit het fonds van acht miljoen voor de Watersnood van 1825
de bewaring van 41/2 %-schuldbekentenissen en domeinlosrenten voor de kopers van domeinen, die zekerheid gesteld hadden voor de betaling
de bewaring van schuldbekentenissen, kwitanties, promessen, etc. door debiteuren van het fonds der nationale nijverheid afgegeven
de bewaring van de archieven van het Amortisatie Syndicaat, voor zover niet de domeinen betreffende
de uitvoering der wet van 27 September 1841 (Stbl. 35) tot vervroegde omzetting van de uitgestelde schuld in werkelijke schuld.
Na het overlijden van Fraser eind 1844 werd de functie van Algemeen Betaalmeester weer opgeheven en werd de rentebetaling weer gesplitst, zodat vanaf begin 1845 de Agent belast werd met het verrichten van werkzaamheden verbonden aan de comptabiliteit van de niet-ingeschreven schuld.
Na afhandeling der wet van 1844 tot conversie der Nationale Schuld, waarmee de Agent eveneens belast is geweest, was het werk van de Agent zeer onbeduidend geworden. Het bepaalde zich hoofdzakelijk tot inkoop van nationale schuld tot amortisatie. Derhalve werd bij KB van 25 juli 1858 no. 73 besloten de Agent te benoemen tot secretaris van de Commissie van de Grootboeken der Nationale Schuld. De commissarissen konden zich hiermee niet verenigen en vroegen ontslag. Bij KB van 2 december 1858 no. 57 is hun dat per 1 januari 1859 verleend en werd gelijktijdig de directie voor de Grootboeken opgedragen aan de Agent. Per 1 januari 1870 zijn de functies, na enig tegensputteren van de Raad van State, weer gescheiden totdat ze bij KB van 28 mei 1900 no.39 definitief zijn verenigd. In grote lijnen is de taak van het Agentschap sedert 1845 weinig veranderd.
Institutionele geschiedenis en taken van het Agentschap van Financiën sinds 1919:
De Comptabiliteitswet van 1927 en 1976 belast de minister van Financiën met de zorg voor de financiering en beheersing van de staatsschuld. Ook is de minister verantwoordelijk voor het opstellen van de Begroting voor de Nationale Schuld. De Begrotingswet geeft de minister jaarlijks het recht leningen uit te geven namens de Staat.
De Agent voert een aantal van de taken namens de minister uit. De belangrijkste taken van de Agent op het beleidsterrein waren:
uitgeven, registreren en aflossen van staatsleningen
op de hoogte blijven van de stand van zaken op de geld- en kapitaalmarkt
maandelijks verslag uitbrengen aan de minister van Financiën over de inkomsten en uitgaven van het Agentschap
jaarlijks verslag uitbrengen aan de minister van Financiën over de bedrijfsvoering van het Agentschap.
voorbereiden van wettelijke regelingen en beleid op de geld- en kapitaalmarkt
ontwikkelen en beoordelen van leningsystemen
voorbereiden en opstellen van de Begroting van de Nationale Schuld.
Naast deze taken voerde het Agentschap de navolgende taken uit:
Naoorlogs rechtsherstel. De Agent was sinds 1971 belast met een aantal taken van de Afdeling effectenregistratie van de voormalige Raad voor het Rechtsherstel. De bedoeling van de effectenregistratie was het vaststellen van het eigendom van effecten en het ongedaan maken van onrechtmatige handelingen met effecten tijdens de bezetting van Nazi-Duitsland van 1940-1945.
Vergoeding van materiële oorlogs- en watersnoodschaden. De Directeur van het Grootboek was belast met de uitvoering en het beheer van het Grootboek van de Wederopbouw.
Ontwikkelingssamenwerking. Het Agentschap voerde twee activiteiten op het beleidsterrein van de ontwikkelingssamenwerking:
Het deponeren en verzilveren van notes.
Het verantwoorden van mutaties en weergeven van standen van notes.
Geschiedenis van het archiefbeheer
Het archief van het Agentschap over de jaren 1841-1919 is in 1976 door de Rijksarchiefdienst overgenomen, behalve voor vernietiging in aanmerking komende stukken.
Overbrenging van een overheidsarchief
Aanvulling 2009:
De aangetroffen collectie archiefstukken van het Agentschap van het Ministerie van Financiën en zijn voorgangers besloeg ongeveer 18 meter en stond in Amsterdam Sloterdijk klaar voor bewerking. De werkelijke omvang van de collectie archiefstukken van het Agentschap bleek 5 meter te zijn. Gezien een gevonden dossierlijst en de geringe omvang van het archief is het aannemelijk dat er al eerder uit het archief is vernietigd. Naast de stukken van het Agentschap werden nog een aantal stukken gevonden van het Amortisatiesyndicaat 1823-1841 en van de Directie van de Grootboeken der Nationale Schuld. De archiefstukken van het Agentschap bevonden zich in een goede staat.
Inhoud en structuur van het archief
2.08
Selectie en vernietiging
Aanvulling 2009
Archiefstukken van voor 1945 zijn allemaal bewaard, omdat hiervoor geen selectielijst beschikbaar was. Op de stukken van na 1945 waren de selectielijsten: De Staatsschuld, Staatscourant 2005/111 en De Rijksbegroting, Staatscourant 2005/136 van toepassing. De zorgdrager was de Minister van Financiën.
Ordening van het archief
Aanvulling 2009
De inhoud van de stukken van deze aanvulling beslaat de periode van 1840-1962. Ze sluit aan op een klassieke inventaris met het toegangsnummer 2.08.22, namelijk de "Inventaris van de archieven van het Agentschap van Financiën 1841-1919”. Deze toegang heeft geen relatie met de handelingen uit de al genoemde selectielijsten. Daarom wordt er in deze aanvulling eveneens geen relatie mee gelegd.
De ordening in deze aanvulling volgt het archiefschema van de inventaris van de archieven van het Agentschap van Financiën in grote lijnen. Door het beperkte aantal stukken was het niet nodig de gehele indeling van archiefschema van deze inventaris te gebruiken.
Aanwijzingen voor de gebruiker
Openbaarheidsbeperkingen
Volledig openbaar.
Materiële beperkingen
Aanvraaginstructie
Openbare archiefstukken kunnen online worden aangevraagd en gereserveerd. U kunt dit ook via de terminals in de studiezaal van het Nationaal Archief doen. Om te kunnen reserveren dient u de volgende stappen te volgen:
U maakt een profiel aan op www.gahetna.nl, en logt vervolgens in
Via de archiefinventaris (alleen de beschrijvingen met rode nummers) selecteert u het gewenste archiefstuk door op de knop 'Reserveren' te klikken
In het volgende scherm geeft u aan op welke dag u het archiefstuk wilt inzien
Indien u zich bevindt in de studiezaal en een tafelnummer heeft ontvangen kunt u dit nummer vermelden. Als u geen tafelnummer heeft kunt u tafelnummer 777 laten staan
Vervolgens bevestigt u uw reservering door deze te versturen.
Verwant materiaal
Beschikbaarheid van kopieën
Beschrijving van de series en archiefbestanddelen
- Stukken afkomstig van J. Fraser als Agent van het Ministerie van Financiën (1841) en als Algemeen Betaalmeester der Nationale Schuld, (1842-1845), A.
  - Ingekomen en minuten van uitgaande brieven van de Algemeen Betaalmeester der Nationale Schuld, 1841-1845; 1-2
    - december 1841-17 juli 1843., 1
    - 21 juli 1843-13 januari 1845, 2
  - Comptabele stukken afkomstig van de Algemeen Betaalmeester der Nationale Schuld, 1841-1844; 3
  - Geheime briefwisseling van de Algemeen Betaalmeester der Nationale Schuld betreffende het Belgisch Verdrag, 1842-1843; 4
  - Briefwisseling met de Algemene Rijkskassier, 1842-1843; 5
  - Notulen en stukken van J. Fraser, 1841; 6-7
    - 28 april-16 augustus 1841, 6
    - 18 augustus-31 december 1841, 7
  - Agenda, 1841; 8
  - Rekening en verantwoording J. Fraser als Thesaurier van het Amortisatiesyndicaat en als Agent, 1841; 9
  - Rekening van J. Fraser als Agent, met bijlagen, 1841-1842; 10
  - Stukken afkomstig van J. Fraser, 1842; 11
  - Stukken betreffende de overname van waarden van het Amortisatiesyndicaat en van J. Fraser, 1841-1845; 12
- Algemene correspondentie, (1841-1919), B.
  - Ingekomen en minuten van uitgaande brieven der beide Agenten, 1841-1842; 13
  - Ingekomen en minuten van uitgaande brieven, 1841-1919; 14-138
    - Mei 1841-oktober 1841., 14
    - November 1841-juni 1842., 15
    - Juli 1842-januari 1843., 16
    - Februari 1843-oktober 1843., 17
    - November 1843-14 april 1844., 18
    - 14 april 1844-30 juni 1844, 19
    - 1 juli 1844-31 augustus 1844, 20
    - 1 September 1844-11 oktober 1844., 21
    - 12 oktober 1844-30 november 1844, 22
    - 1 december 1844-8 februari 1845, 23
    - 8 februari 1845-17 april 1845, 24
    - 18 april 1845-11 juni 1845, 25
    - 12 juni 1845-14 augustus 1845, 26
    - 14 augustus 1845-31 oktober 1845, 27
    - 1 november 1845-30 januari 1846, 28
    - 30 januari 1846-23 juli 1846, 29
    - 23 juli 1846-31 december 1846, 30
    - Januari 1847-april 1847., 31
    - Mei 1847-december 1847., 32
    - Januari 1848-augustus 1848., 33
    - September 1848-december 1848., 34
    - Januari 1849-juni 1849., 35
    - Juli 1849-december 1849., 36
    - Januari 1850-augustus 1850., 37
    - September 1850-juni 1851., 38
    - Juli 1851-september 1852., 39
    - Oktober 1852-december 1853., 40
    - Januari 1854-december 1854., 41
    - Januari 1855-december 1855., 42
    - Januari 1856-maart 1857, 43
    - April 1857-september 1858., 44
    - Oktober 1858-december 1859-, 45
    - Januari 1860-juni 1861., 46
    - Juli 1861-juni 1863., 47
    - Juli 1863-december 1864., 48
    - Januari 1865-april 1866., 49
    - Mei 1866-december 1867., 50
    - Januari 1868-maart 1869., 51
    - April 1869-mei 1870., 52
    - Juni 1870-december 1871., 53
    - Januari 1872-juni 1873, 54
    - Juli 1873-december 1874., 55
    - Januari 1875-augustus 1876., 56
    - September 1876-december 1877., 57
    - Januari 1878-november 1878., 58
    - December 1878-juni 1879., 59
    - Juli 1879-mei 1880., 60
    - Juni 1880-februari 1881., 61
    - Maart 1881-maart 1882., 62
    - April 1882-december 1882., 63
    - Januari 1883-24 mei 1883., 64
    - 25 mei 1883-december 1883., 65
    - Januari 1884-augustus 1884., 66
    - September 1884-juni 1885., 67
    - Juli 1885-juni 1886., 68
    - Juli 1886-februari 1887., 69
    - Maart 1887-december 1887., 70
    - Januari 1888-december 1888., 71
    - Januari 1889-maart 1890., 72
    - April 1890-maart 1891., 73
    - April 1891-december 1891., 74
    - Januari 1892-juli 1892., 75
    - Augustus 1892-maart 1893., 76
    - April 1893-december 1893., 77
    - Januari 1894-juli 1894., 78
    - Augustus 1894-februari 1895., 79
    - Maart 1895-September 1895., 80
    - Oktober 1895-14 februari 1896., 81
    - 15 februari 1896-5 mei 1896, 82
    - 7 mei 1896-September 1896., 83
    - Oktober 1896-februari 1897., 84
    - Maart 1897-16 juli 1897., 85
    - 17 juli 1897-december 1897., 86
    - Januari 1898-april 1898., 87
    - Mei 1898-September 1898., 88
    - Oktober 1898-januari 1899., 89
    - Februari 1899-juni 1899., 90
    - Juli 1899-november 1899., 91
    - December 1899-maart 1900., 92
    - April 1900-oktober 1900., 93
    - November 1900-april 1901., 94
    - Mei 1901-december 1901., 95
    - Januari 1902-juli 1902., 96
    - Augustus 1902-maart 1903., 97
    - April 1903-december 1903., 98
    - Januari 1904-juli 1904., 99
    - Augustus 1904-februari 1905., 100
    - Maart 1905-7 September 1905., 101
    - 8 September 1905-maart 1906., 102
    - April 1906-november 1906., 103
    - December 1906-mei 1907., 104
    - Juni 1907-januari 1908., 105
    - Februari 1908-juli 1908., 106
    - Augustus 1908-februari 1909, 107
    - Maart 1909-September 1909., 108
    - Oktober 1909-maart 1910., 109
    - April 1910-december 1910., 110
    - Januari 1911-juni 1911., 111
    - Juli 1911-januari 1912., 112
    - Februari 1912-September 1912., 113
    - Oktober 1912-mei 1913., 114
    - Juni 1913-december 1913., 115
    - Januari 1914-april 1914., 116
    - Mei 1914-September 1914., 117
    - Oktober 1914-december 1914., 118
    - Januari 1915-16 maart 1915., 119
    - 17 maart 1915-mei 1915., 120
    - Juni 1915-augustus 1915., 121
    - September 1915-november 1915., 122
    - december 1915-januari 1916, 123
    - Februari 1916-maart 1916., 124
    - April 1916-juni 1916., 125
    - Juli 1916-September 1916., 126
    - Oktober 1916-december 1916., 127
    - 19 december 1916-31 december 1916; 1917 1e afdeling januari-maart., 128
    - 1917 1e afdeling april-juni; (1917 1e afdeling juli-december vergaan); 1917 2e afdeling; 1917 3e afdeling januari-september., 129
    - 1917 3e afdeling oktober-december; 1917 4e afdeling januari-juni., 130
    - 1917 4e afdeling juli-december; 1918 1e afdeling januari., 131
    - 1918 1e afdeling februari-juni; (1918 1e afdeling juli-december vergaan); (1918 2e afdeling vergaan); 1918 3e afdeling., 132
    - 1918 4e afdeling januari-september., 133
    - 1918 4e afdeling oktober-december; 1919 1e afdeling januari-maart., 134
    - 1919 1e afdeling april-juli., 135
    - 1919 1e afdeling augustus-september; (1919 1e afdeling oktober-december niet aangetroffen); 1919 2e afdeling; 1919 3e afdeling januari-juni., 136
    - 1919 3e afdeling juli-december; 1919 4e afdeling januari 14 mei, 137
    - 1919 4e afdeling 15 mei-december., 138
  - Geheime briefwisseling, 1842-1883; 139-152
    - Januari 1842-december 1842., 139
    - Januari 1843-mei 1844., 140
    - Juni 1844-december 1844., 141
    - Januari 1845-mei 1846., 142
    - Juni 1846-december 1849., 143
    - Januari 1850-december 1853., 144
    - Januari 1854-april 1856., 145
    - Mei 1856-juni 1858., 146
    - Juli 1858-december 1860., 147
    - Januari 1861-april 1864., 148
    - Mei 1864-december 1868., 149
    - 1869-1872, 150
    - 1873-1875, 151
    - 1876-1883, 152
  - Agenda's, 1841-1849, 1877-1915; 153-158
    - 1841-1849, 153
    - 1841, 154
    - 1877-1891, 155
    - 1892-1903, 156
    - 1904-1912, 157
    - 1913-1915, 158
  - Agenda en index op de briefwisseling van J. Fraser, 1841-1842; 159
  - Registers van uitgaande brieven, 1866-1877; 160-161
    - 2 juli 1866-27 juli 1869, 160
    - 31 juli 1869-31 december 1877, 161
  - Klapper op de correspondentie, 1884-1894; 162
  - Ingekomen en minuten van uitgaande brieven van de huishoudelijke dienst (1870-1884) en algemene dienst (1900-1919)., 163-174
    - 1873-1876, 163
    - 1870-1873, 164
    - 1874-1879, 165
    - 1880-1884, 166
    - 1900-1902, 167
    - 1903-1905, 168
    - 1906-1908, 169
    - 1909-1911, 170
    - 1912-1914, 171
    - 1915-juni 1917., 172
    - Juli 1917-1918., 173
    - 1919, 174
  - Agenda van de correspondentie algemene dienst, 1910-1916; 175
  - Stukken betreffende het gebouv, 1856-1894, en het personeel, 1841-1871., 176
- Boekhouding van het Agentschap, (1841-1919), C.
  - Grootboeken, 1842-1919; 177-208A
    - 1842-1843, 177
    - 1844, 178
    - 1845, 179
    - 1846, 180
    - 1847, 181
    - 1848, 182
    - Klapper op grootboek 1848, 182A
    - 1849, 183
    - 1850, 184
    - 1851, 185
    - 1852, 186
    - 1853-1854, 187
    - 1855-1856, 188
    - 1857-1858, 189
    - 1859-1860, 190
    - Klapper op grootboek 1859-1860, 190B
    - 1861-1862, 191
    - 1863-1864, 192
    - 1865-1866, 193
    - Klapper op grootboek 1865-1866, 193A
    - 1867-1868, 194
    - 1869-1871, 195
    - 1872-1873, 196
    - 1874-1875, 197
    - 1876-1877, 198
    - 1878-1879, 199
    - 1880-1881, 200
    - 1882-1883, 201
    - 1884-1887, 202
    - 1888-1894, 203
    - 1895-1898, 204
    - 1899-1902, 205
      Niet raadpleegbaar
    - 1903-1907, 206
    - 1908-1911, 207
    - 1912-1915, 208
    - 1916-1919, 208A
  - Balansen op het grootboek, 1842-1919; 209-211
    - 1842-1858, 209
    - 1859-1884, 210
    - 1885-1919, 211
  - Register op het grootboek, 1869-1916; 212
  - Journalen, 1842-1919; 213-245
    - 1842-1843, 213
    - 1844, 214
    - 1845, 215
    - 1846, 216
    - 1847, 217
    - 1848, 218
    - 1849, 219
    - 1850, 220
    - 1851, 221
    - 1852, 222
    - 1853-1854, 223
    - 1855-1856, 224
    - 1857-1858, 225
    - 1859-1860, 226
    - 1861-1862, 227
    - 1863-1864, 228
    - 1865-1866, 229
    - 1867-1868, 230
    - 1869-1871, 231
    - 1872-1873, 232
    - 1874-1875, 233
    - 1876-1877, 234
    - 1878-1879, 235
    - 1880-1881, 236
    - 1882-1883, 237
    - 1884-1887, 238
    - 1888-1894, 239
    - 1895-1898, 240
    - 1899-1902, 241
    - 1903-1907, 242
    - 1908-1911, 243
    - 1912-1915, 244
    - 1916-1919, 245
  - "Effectenboek", register houdende opgave van in bewaring genomen effecten van derden, 1841-1861; 246
  - Kasverantwoording, 1845-1846; 247
  - Rekening en verantwoording van het Agentschap aan de Algemene Rekenkamer, 1842-1913., 248-253
    - 1842-1860, 248
    - 1861-1875, 249
    - 1876-1887, 250
    - 1847-1849, 251
    - 1892-1904, 252
    - 1905-1913, 253
  - Kasverantwoording, 1914-1919; 254-255
    - 1914-1915, 254
    - 1916-1919, 255
  - Kapitaalrekening betreffende fondsen en waarden van het ministerie van Financiën, 1841-1919; 256-267
    - 1841-1860, 256
    - 1861-1870, 257
    - 1871-1880, 258
    - 1881-1887, 259
    - 1888-1891, 260
    - 1892-1895, 261
    - 1896-1899, 262
    - 1900-1903, 263
    - 1904-1908, 264
    - 1909-1910, 265
    - 1911-1912, 266
    - 1913-1919, 267
- Financiële bescheiden betreffende de niet-ingeschreven Nationale Schuld, D.
  - Lijsten van uitgelote kansbiljetten in de periode 1829-1849, gedrukt, 1825; ---
    Dit bestanddeel (inv.nr. 268) is overgebracht naar het archief van het Amortisatiesyndicaat, nummer toegang 2.08.30.04, inv.nr. 409.
  - Rekening en verantwoording betreffende de schuld- en kansbiljetten, 1849-1855; 269
  - Rekening en verantwoording betreffende de 3% Grootboekobligaties, 1841; 270
  - "Grootregister", register houdende opgave van de geconverteerde obligaties en grootboekinschrijvingen, 1844-1855; 271
  - Rekening en verantwoording van de 3% Grootboeklening, groot 127 miljoen gulden, 1845-1873; 272
  - Rekening en verantwoording van de leningen 4% (43 miljoen), 3% (44,7 miljoen), 3% (59,7 miljoen) en 4% (60,9 miljoen)., 1841-1886; 273
  - Stukken betreffende de obligatieleningen van 1878 tot en met 1919, 274-289
    - 4% lening 1878, uitvoering, 274
    - 4% lening 1878, rekening en verantwoording, 275
    - 4% lening 1883, 276
    - 4% lening 1884, 277
    - 3 1/2% lening 1886, 278
    - 3% lening 1898, 279
    - 3% lening 1899, 280
    - 3% lening 1905, 281
    - 3 1/2% lening 1911, 282
    - 5% lening 1914, 283
    - 4 1/2% lening 1916-I, 284
    - 4 1/2% lening 1916-II, 285
    - 4 1/2% lening 1917, 286
    - 5% lening 1918, 287
    - 5% lening 1919, 288
    - 4 1/2% lening 1915 Suriname, 289
  - Rekening en verantwoording betreffende uitgifte en inname van muntbiljetten, 1853-1894; 290
- Diversen, E.
  - Balansen van het Amsterdamse Entrepotdok, 1836-1883; 291
  - Grootboeken van het Amsterdamse Entrepotdok, 1827-1849; 292-293
    - 1827-1838, 292
    - 1839-1849, 293
  - Journalen van net Amsterdamse Entrepotdok, 1827-1849; 294-295
    - 1827-1838, 294
    - 1839-1849, 295
  - Archief van de Commissie tot onderzoek naar de meest doelmatige wijze van vervaardiging van muntbiljetten, 1852; ---
    Het archiefje (was genummerd 296) is geplaatst in het dossierarchief van het Ministerie van Financiën, nummer toegang 2.08.41, inv.nr. 4244.
  - Stukken betreffende de totstandkoming van de Grootboekwet 1913 en het Grootboekbesluit, 1912-1913; 297-301
    - Ontwerpen I en II, 297
    - Kamerstukken, modellen van formulieren, 298
    - Modellen van formulieren, 299
    - Modellen van formulieren en instructie, 300
    - Modellen van formulieren, groot formaat, 301
- Supplement, F.
  In 1995 is in het archief van het Amortisatiesyndicaat een aantal archiefbestanddelen aangetroffen, welke behoren tot dat van het Agentschap. Die bestanden zijn toen overgebracht en hieronder beschreven.
  - Grootboekrekening J. Fraser R/ in geld., 1841 Jan.-dec; 302; 1 omslag
  - Journaal van J. Fraser., 1841 jan.-dec; 303; 1 omslag
  - Balansen op het Grootboek van J. Fraser, Agent van het Ministerie van Financiën te Amsterdam, (rekening in geld en rekening in effecten) per ultimo juni, September en december 1841., 304; 6 katerns
  - Obligaties en schuldbekentenissen ten laste van verscheidene personen en lichamen voor het bankiershuis A. en S. Boas te Den Haag, afkomstig uit het Fonds der consignatiekassen van de in 1811 opgeheven rechtbanken en gerechten, welke in 1841 zijn overgegaan aan het Agentschap., 1775-1791; 305-311; 6 omslagen en 1 pak
    - Prins Van Waldeck, 1786, 305
    - Heerlijkheden Katwijk, 't Zand en Valkenburg, 1775, 306
    - Prins van Wales, hertog van York en hertog van Clarence, 1789, 307
    - Koning van Zweden, 1790, 308
    - Heerlijkheden Rhoon en Pendrecht, 1776, 309
    - Vorst van Waldeck 1785, 310
    - Prinsbisdom Luik en Graafschap Looz, 1791, 311
  - Obligaties en aandelen in bedrijven, welk voor het Fonds der Nationale Nijverheid zijn verworven., 1835-1842; 312-314; 3 omslagen.
    - Naamloze Maatschappij tot Uitvoering der Zijdeteelt in Noord- Brabant te Sint Michielsgestel, 1842, 312
    - Rhijn- en IJssel- Stoomboot Maatschappij, 1841, 313
    - Inlandsche Tapijtfabriek te Baarn, 1835, 314
  - Akte van 1/800 aandeel in de uitgifte van 800 certificaten aan toonder aan de oorspronkelijke concessionarissen van de Nederlandsche Rhijnspoorweg Maatschappij., 1866; 315; 1 charter.
  - Ingekomen resoluties van de minister van Financiën en brieven, met aantekeningen, zonder registratiekenmerken., 1843-1853; 316; 1 omslag.
- Aanvulling 2009, G.
  - Personeel, 1.